臺灣屏東地方法院民事裁定　九十一年度再易字第二三號
　　再 審 原 告　乙○○
　　　　　　　 　庚○○
　　送達代收人　 黃志豪
　　再 審 被 告　丁○○
　　　　　　　 　丙○○
　　　　　　　 　己○○
　　　　　　　 　甲○○○
　　　　　　　 　戊○○
右再審原告因與再審被告間土地所有權移轉登記事件，再審原告對本院於中華民國九
十一年十月三十一日所為之九十一年再易字第二三號裁定聲請更正，本院裁定如左：
    主      文
聲請駁回。
聲請程序費用由聲請人負擔。
    理      由
一、按判決有誤寫、誤算或其他類此之顯然錯誤者，法院始得以裁定更正之，民事訴
    訟法第二百三十二條第一項規定甚明。此於裁定亦準用之，同法第二百三十九條
    亦定有明文。
二、本件聲請意旨略以：再審原告於本院民國八十八年度屏簡字第五六九號訴訟中所
    繳裁判費為新臺幣（以下如未冠貨幣名稱均為新臺幣）三萬餘元，後第二審訴訟
    費用不過五萬一千九百六十元，本件就本院九十一年度簡上字第七七號判決提起
    再審之訴，所應繳之裁判費用當為五萬七千一百五十六元，為此爰聲請更正本院
    九十一年十月三十一日命原告補繳訴訟費用之裁定云云。
三、按訴訟標的之價額，由法院核定。核定訴訟標的之價額，以起訴時之交易價額為
    準，無交易價額者，以原告就訴訟標的所有之利益為準。民事因財產權而起訴，
    其訴訟標的之金額或價額未滿銀元一百元者免徵裁判費，銀元一百元以上者，每
    百銀元徵收一銀元，其畸零之數不滿百銀元者，以百銀元計算。民事訴訟費用法
    應徵收之裁判費，各高等法院得因必要情形，擬定額數，報請司法院核准後加徵
    之。但其加徵之額數，不得超過原額數十分之五。又民事向第二審或第三審法院
    上訴，依第二條及第十六條規定，加徵裁判費十分之五。民事再審之訴，按起訴
    法院之審級，依第二條及第十八條規定徵收裁判費，民事訴費用法第二條、第四
    條、第十八條、第十九條及第二十九條分別定有明文。而司法院依民事訴訟費用
    法第二十九條規定，已於九十一年七月二十五日以（九一）院田文公字第一一○
    八四號函，發布「臺灣高等法院民事訴訟、非訟事件費用提高徵收額數標準」，
    並定於九十一年八月一日起施行，其中有關民事向第二審或第三審法院上訴，依
    民事訴訟費用法第二條及第十六條規定，加徵裁判費十分之五之規定，已核定應
    加徵原定額數十一分一。依照前開說明，本件再審之訴之訴訟標的價額，應以本
    院八十八年度屏簡字第五六九號事件起訴時之交易價額為準，每一百銀元徵收一
    點六五銀元。
四、查本院八十八年度屏簡字第五六九號土地所有權移轉登記事件，係再審原告於八
    十八年間提起訴訟，聲明請求再審被告丁○○、己○○、甲○○○、戊○○應就
    渠等與其他共有人共有坐落屏東縣里港鄉○○段三三五之一一地號土地，將應有
    部分各六分之一之所有權移轉登記予再審原告二人，由再審原告以應有部分各十
    二分之四與其餘共有人保持共有。另因再審被告丙○○就同筆土地之應有部分六
    分之一已給付不能，故易以請求再審被告丙○○應賠償再審原告一百二十萬元。
    另查再審原告於本院八十八年屏簡字第五六九號起訴之時期，再審被告丙○○之
    前開應有部分六分之一，甫經法院以一百二十萬元拍賣，為再審原告所不爭執，
    顯見於八十八年間前後期，系爭土地應有部分六分之一之交易價額應為一百二十
    萬元無誤。再審原告對於原審被告丁○○、己○○、甲○○○、戊○○之請求，
    均聲明求為將該四人之應有部分各六分之一移轉予再審原告之判決。該四人之應
    有部分既與再審被告丙○○之應有部分同屬一筆土地，且比例又均為六分之一，
    其交易價額亦均應以一百二十萬元計算始為妥當。據此，本件訴訟標的價額應以
    一百二十萬元乘以五等於六百萬元計算。從而，依照前開裁判費用之徵收標準，
    本院命再審原告繳納九萬九千元之裁判費用並無誤寫誤算之顯然錯誤，再審原告
    聲請本院更正裁定，於法無據，應予駁回。
五、依民事訴訟法第九十五條、第七十八條，裁定如主文。
中　　　華　　　民　　　國　　九十一　　年　　 十一　　 月　　 十四　　 日
                                    臺灣屏東地方法院民事第一庭
~B法　　　官　周群翔
右正本證明與原本無異。
本件不得抗告。
中　　　華　　　民　　　國　　九十一　　年　　 十一　　 月　　 十四　　 日
~B法院書記官　劉淑蓉
